【裁判字號】    97,小上,56
【裁判日期】    971027
【裁判案由】    清償債務
【裁判全文】
臺灣臺北地方法院民事裁定              97年度小上字第56號
上  訴  人  甲○○
被上訴人    丙○○
訴訟代理人  乙○○
上列當事人間請求清償債務事件，上訴人對於中華民國97年2 月
27日本院臺北簡易庭96年度北小字第6587號第一審判決提起上訴
，本院裁定如下：
    主  文
上訴駁回。
第二審訴訟費用新臺幣壹仟伍佰元由上訴人負擔。
    理  由
一、按對於小額程序之第一審裁判之上訴或抗告，非以其違背法
    令為由，不得為之。又上訴狀內應記載上訴理由，表明下列
    各款事項：(一)原判決違背之法令及具體內容。(二)依訴訟資料
    可認為原判決有違背法令之具體事實，民事訴訟法第436 條
    之24第2項、第436條之25分別定有明文。又依同法第436 條
    之32第2項準用第468條規定，判決不適用法規或適用不當者
    ，為違背法令。而判決有同法第469 條所列各款情形之一者
    ，為當然違背法令。是當事人對於小額程序第一審判決提起
    上訴，如依民事訴訟法第468 條規定，以小額程序第一審判
    決有不適用法規或適用法規不當為理由時，其上訴狀或理由
    書應有具體之指摘，並揭示該法規之條項或其內容，若係成
    文法以外之法則，應揭示該法則之旨趣，倘為司法院解釋或
    最高法院之判例，則應揭示該判解之字號或其內容；如以民
    事訴訟法第469 條所列各款情形為理由時，其上訴狀或理由
    書，應揭示合於該條款之事實。上訴狀或理由書如未依此項
    方法表明者，即難認為已對於小額程序第一審判決之違背法
    令有具體之指摘，其上訴自難認為合法。
二、本件上訴意旨略為：被上訴人之配偶訴外人乙○○於原審陳
    述，其妹承租臺北市○○街6之2號，其父在旁邊空地搭蓋違
    建，編為臺北市○○街6之4號，其父去世後改交予其使用，
    水電均由臺北市○○街6之2號接用。上訴人邀被上訴人合夥
    開店，乙○○有告知臺北市○○街6之4號使用權利歸屬之詞
    ，係不實陳述。又被上訴人稱上訴人於合夥之初，並未明確
    告知「青蛙包二奶」有商標註冊，卻擅自利用合作期間招攬
    加盟店會員，並在店內學習製作過程，所收取之加盟金均歸
    屬自己所有等情，亦為不實。原審僅審酌乙○○之陳述，未
    訊問被上訴人以釐清案情，有應調查之證據未調查，顯有違
    背法令之情形，並上訴聲明為：(一)原判決廢棄；(二)被上訴人
    應給付上訴人新臺幣60,000元，及自上訴狀繕本送達被上訴
    人之翌日起至清償日止，按年息5%計算之利息。
三、經查，本件上訴人之上訴理由，係就上訴人與被上訴人合作
    經營方式及租金支付情形，認原審認定事實不當，有卷附民
    國97年6 月12日準備程序筆錄可憑，然此為原審法院取捨證
    據、認定事實之職權行使，上訴人指摘其為不當，並未表明
    原判決所違背之法令及具體內容，亦未表明依訴訟資料可認
    為原判決有違背法令之具體事實。其未具體說明原判決有何
    不適用法規或適用法規不當之情形，並揭示該法規之條項或
    其內容，及合於民事訴訟法第469 條所列各款之事實，難認
    已於上訴狀內依法表明原審判決如何具體違背法令，揆諸前
    揭說明，應認上訴人提起本件上訴，未具上訴之合法程式，
    其上訴自難認為合法，自應裁定駁回其上訴。
四、本件第二審訴訟費用，確定為如主文第2項所示之金額。
五、據上論結，本件上訴為不合法，依民事訴訟法第436 條之32
    第1項、第2項、第444條第1項、第436條之19第1項、第95條
    、第78條，裁定如主文。
中    華    民    國    97    年    10    月    27    日
                  民事第五庭審判長法  官  薛中興
                                  法  官  許純芳
                                  法  官  熊誦梅
以上正本係照原本作成。
本件不得抗告。
中    華    民    國    97    年    10    月    27    日
                                  書記官  董美妙


司法院資訊處製作；財團法人民間司法改革基金會備份。
